# **Cristian Javier Arias Ordoñez**

Correo electrónico: <u>javier.0813@hotmail.com</u> **Cel:** (57) 3175953769 <u>LinkedIn</u> | <u>Github</u>

Cali, Colombia (con posibilidad de cambio de residencia)

# Perfil profesional

Soy Técnico en Sistemas y Tecnólogo en Análisis de Desarrollo de Sistemas de Información, poseo amplia experiencia en la instalación, mantenimiento y ensamblaje de equipos informáticos, con experiencia como Desarrollador Web Full-Stack. Con amplios conocimientos y habilidades tanto técnicas como la creación e implementación exitosa de sitios web y aplicaciones. Estoy familiarizado con diversas tecnologías, entre ellas HTML5, CSS3, MySQL, PostgresSQL, SQL, MongoDB, Javascript, Java, SASS, Git, Bootstrap React, Node. Js, Express así como utilizando Figma. Además del aspecto técnico, resalto por mis cualidades empáticas, resolutivas, y proactivas. También cuento contundentes aptitudes comunicativas orientadas a brindar una atención óptima al cliente, trabajando bajo metodología Agile dentro del equipo. Además, sigo capacitándome constantemente durante mi carrera profesional para mantenerme actualizado. He sido reconocido por mi dedicado trabajo enfocado hacia la calidad total, optimizando los procesos generales, además asumo compromisos frente a cada proyecto asignado.

### Habilidades técnicas

**Desarrollo web:** HTML5, CSS3, JavaScript – Responsive Web Design **Bases de datos:** SQL, MySQL, PostgresSQL, MongoDB, NoSQL

Lenguajes de programación: Java, JavaScript

Preprocesadores: SASS Control de versiones: Git Frameworks: Bootstrap, React

Entornos de ejecución: Node.js, Express.js

Diseño UI/UX: Figma

\* Habilidades complementarias: Instalación y mantenimiento de software y hardware para equipos de

## Educación

2022-2023 Desarrollo Web Full-Stack

DEV.F

2010-2012 Tecnol. Análisis y Desarrollo de Sistemas de Información (ADSI)

Servicio Nacional de Aprendizaje (SENA)

2009-2010 Técnico en Sistemas

**COMPUBUGA** 

### Experiencia laboral y proyectos

# PROYECTOS DESARROLLO WEB FULL STACK

Noviembre 2022 - actualidad Desarrollador Web

<u>Cajero Automático:</u> Simular el funcionamiento de un cajero automático con tres usuarios diferentes, cada uno con sus propias claves. Mostrar información bancaria, realizar consulta de saldo, retiros de dinero y depositar dinero. Desarrollado con HTML 5, CSS3, Bootstrap y JavaScript.

**Logró:** Crear una experiencia interactiva para simular un cajero automático y mejorar la usabilidad del sitio web, se implementó medidas de seguridad para proteger la información de los usuarios y sus transacciones.

<u>Pokédex:</u> Mostrar una lista de tarjetas de Pokémon en forma de Pokédex, realizar búsquedas y ver detalles de cada pokémon al hacer clic en las tarjetas o el buscador. Desarrollado con HTML 5, CSS 3, Bootstrap, Node.js y JavaScript.

**Logró:** Es una interfaz de usuario atractiva y fácil de usar, utilizando técnicas de optimización para mejorar el rendimiento y la velocidad de carga de la página.

### **EXPERIENCIA LABORAL**

### Agosto 2020 - Enero 2023 Atento Colombia

Asesor RAC vía Chat.

- Proporcionar un servicio de soporte técnico y comercial de alta calidad, gestionando eficientemente las solicitudes y quejas de los clientes, con el objetivo de lograr su plena satisfacción.
- Recibir reconocimiento y elogios por parte de la organización por la excelente gestión de las peticiones y quejas, destacando por un enfoque proactivo, soluciones efectivas y un trato amable y respetuoso con los clientes.

# Mayo 2019 - Mayo 2020 Compass Group

Auxiliar general, cajero.

- Brindar un servicio excepcional y una atención de calidad a los comensales, asegurándose de cumplir con los estándares y requisitos establecidos por la empresa.
- Buscar constantemente oportunidades para aumentar las ventas. Demostrar habilidades de comunicación efectiva, empatía para garantizar la plena satisfacción del cliente.

### Marzo 2016 - Marzo 2018 Redes Servicios S.A.S

Mesero, servicio al cliente, mesa y bar, manejo de bodega.

- Brindar información detallada y precisa a nuestros valiosos clientes acerca de nuestra amplia gama de productos alimenticios, así como de nuestros variados cócteles y licores disponibles, comunicar de manera clara y convincente las características, ingredientes y sabores de nuestros productos.
- Mantener un amplio conocimiento sobre nuestros productos y estar actualizado con las tendencias y novedades en la industria de alimentos y bebidas.

# Agosto 2015 - Abril 2016 Cooperativa Redes

Mesero, servicio al cliente, mesa y bar, manejo de bodega.

- Ofrecer un servicio de asesoría y orientación a nuestros valiosos clientes, brindándoles información detallada sobre los alimentos y una amplia variedad de bebidas disponibles en nuestra carta.
- Utilizar habilidades de comunicación efectiva y empatía para entender las preferencias y necesidades de los clientes, y ofrecer recomendaciones personalizadas que se ajusten a sus gustos y requerimientos.

## Mayo 2014 - Febrero 2015 ComWare

Soporte técnico.

- Ofrecer servicios de mantenimiento y reparación de equipos de cómputo de manera profesional y confiable, incluyendo la instalación de las últimas actualizaciones y software disponible.
- Realizar diagnósticos precisos para identificar y solucionar problemas en hardware y software, utilizando herramientas y técnicas especializadas, realizar mantenimiento preventivo para garantizar un funcionamiento óptimo de los equipos, incluyendo limpieza interna y externa.

### Información adicional

# Logros:

- Reconocimiento por buena gestión en calidad (septiembre, diciembre del 2021 y abril, junio, julio del 2022 Atento Colombia)
- Reconocimiento por colaborador del mes (octubre del 2019 Compass Group)
- Reconocimiento por entrega y compromiso (diciembre del 2017 Redes S.A.S)

#### Idiomas:

- Español (Nativo)
- Inglés (Nivel A2)